臺灣臺北地方法院刑事判決　　　　　　　　 94年度訴字第1號
　　公　訴　人　臺灣臺北地方法院檢察署檢察官
　　被　　　告　乙○○
上列被告因偽造文書案件，經檢察官聲請簡易判決處刑（93年度
偵字第19123號），嗣經本院受理後（93年度簡字第3124號），
認為不宜以簡易判決處刑，而改以通常程序審理，本院判決如下
：
    主  文
乙○○共同偽造公印文，累犯，處有期徒刑拾壹月，扣案偽造之
「許鈞傑」國民
印偽造「內政部印」壹枚）沒收。
    事  實
一、乙○○曾於民國85年7 月間因竊盜案件，經臺灣板橋地方法
    院判處有期徒刑9 月，經上訴臺灣高等法院駁回確定，再於
    86年8 月間因違反麻醉藥品管理條例案件、商標法等案件經
    臺灣板橋地方法院判處有期徒刑6月確定，二罪合併執行，
    至87年9月25日假釋出監，迄88年2月15日假釋期滿執行完畢
    ，嗣於90年5 月間因違反毒品危害防制條例案件，經臺灣板
    橋地方法院檢察署發布通緝，為圖逃避追捕，從跳蚤雜誌分
    類廣告中得知年籍姓名不詳綽號「阿興」之成年男子，可以
    每張新臺幣（下同）20000 元代價取得偽造之國民
    遂循該年籍姓名不詳綽號「阿興」之成年男子刊登之電話與
    之聯絡，竟與之共同基於行使偽造公印文、行使偽造國民身
    分證之犯意聯絡，二人約定在臺北市○○○路上交付被告本
    身之照片供該年籍姓名不詳綽號「阿興」之成年男子偽造之
    用，俟該年籍姓名不詳綽號「阿興」之成年男子在不詳時地
    偽造許鈞傑國民
    證上偽造「內政部印」之公印文一枚，於一星期後在同一地
    點交付乙○○，乙○○因此以20000 元代價購得上開偽造之
    貼有其照片之許鈞傑國民
    」之公印文1枚）1紙，足生損害於戶政機關對於人民身分管
    理之正確性及許鈞傑，嗣於91年10月23日下午15時30分許，
    為台北市政府警察局大安分局刑事組員警甲○○等人持搜索
    票至乙○○位於台北市大安區○○○路○段62號6樓之1室居
    處執行搜索時，乙○○為掩飾通緝身分及規避刑責向在場之
    員警甲○○等人自稱其係許鈞傑，並出於行使之意，向員警
    表示其證件在身上之皮夾內示意在場員警代其取出，員警遂
    取出偽造許鈞傑國民
    出乙○○本人檔案照片後，乙○○始承認其係乙○○本人，
    而查悉上情，並扣得偽造之貼有乙○○照片之許鈞傑國民身
    分證（其上蓋有偽造「內政部印」之公印文1枚）1紙。
二、案經臺北市政府警察局中山分局報請臺灣臺北地方法院檢察
    署檢察官聲請簡易判決處刑，經本院認不宜以簡易判決處刑
    ，而改依通常程序審理。
    理  由
一、訊據被告乙○○對於右揭事實，除否認有向執行搜索之員警
    行使偽造之許鈞傑國民
    證係在場員警自行由其皮夾內取出，伊未行使云云外，餘均
    坦承不諱。惟查：被告乙○○為掩飾通緝身分及規避刑責向
    執行搜索之員警自稱其係許鈞傑，並出於行使之意，向員警
    表示其證件在身上之皮夾內示意在場員警代其取出，員警遂
    取出偽造許鈞傑國民
    情，業據證人即台北市政府警察局大安分局刑事組員警甲○
    ○於本院審理時證述綦詳（詳本院94年3月7日審判筆錄），
    被告亦當庭供承證人甲○○所言實在（詳本院94年3月7日審
    判筆錄），顯見被告於員警執行搜索遭限制行動時，為掩飾
    身分，係基於行使之意始向員警表示其證件在身上之皮夾內
    示意在場員警代其取出，員警遂取出偽造許鈞傑國民
    核對而行使之，故被告所辯，屬事後卸責之詞，不足採信；
    此外，扣案之貼有乙○○照片之「許鈞傑」國民
    ，經送內政部警政署刑事警察局鑑定之結果，該
    水印、印刷字跡、圖案紋線均與標準
    造之
    知書在卷可稽，可見被告除行使部分之自白與事實相符。本
    件事證明確，被告犯行，堪以認定。
二、按國民
    第二百十二條所規定之特種文書；又刑法上所謂公印或公印
    文，係專指表示公署或公務員資格之印信而言，即俗稱大印
    與小官章及其印文，最高法院六十九年度台上字第六九三號
    著有判例可資參照，是國民
    法第二百十八條第一項之公印文。核被告所為，係犯刑法第
    二百十六條、第二百十二條之行使偽造國民
    十八條第一項之偽造公印文罪。其偽造國民
    行使，其偽造之低度行為為行使之高度行為所吸收，不另論
    罪。被告與該年籍姓名不詳綽號「阿興」之成年男子間，就
    上開偽造公印文及行使偽造國民
    絡及行為分擔，均為共同正犯。又其所犯上開各罪間，有方
    法結果之牽連關係，為牽連犯，依刑法第55條之規定，應從
    一情節較重之偽造公印文罪處斷。被告曾於85年7 月間因竊
    盜案件，經臺灣板橋地方法院判處有期徒刑9 月，經上訴臺
    灣高等法院駁回確定，再於86年8 月間因違反麻醉藥品管理
    條例案件、商標法等案件經臺灣板橋地方法院判處有期徒刑
    6 月確定，二罪合併執行，至87年9 月25日假釋出監，迄88
    年2 月15日假釋期滿執行完畢，有臺灣高等法院被告全國前
    案紀錄表在卷足稽，其受有期徒刑執行完畢，於5 年以內再
    犯本件最重本刑為有期徒刑以上之罪，為累犯，應依刑法第
    47條之規定加重其刑。爰審酌被告前亦曾因偽造文書案件遭
    判刑確定，有臺灣高等法院被告全國前案紀錄表附卷可憑，
    於犯該偽造文書案件後仍另行起意再犯本件，犯罪方法、所
    生危害、惟犯後已坦承部分犯行，態度尚可等一切情狀，量
    處如主文所示之刑，並諭知易科罰金之折算標準。扣案偽造
    之許鈞傑國民
    且為被告所有，業據其供明在卷，應依刑法第38條第1項第2
    款之規定宣告沒收；至於偽造之許鈞傑國民
    之「內政部印」公印1枚，不問屬於犯人與否，雖應依刑法
    第219條之規定宣告沒收之，然該偽造之國民
    告沒收，爰就其上偽造之公印文不另為沒收之諭知；又扣案
    之偽造之許鈞傑之國民
    犯罪所用之物，且為被告所有，業經其供明在卷，本應依刑
    法第38條第1項第2款宣告沒收之，然該偽造之國民
    已宣告沒收，其上照片亦不另為沒收之諭知，均附此說明。
據上論斷，應依刑事訴訟法第452條、第299條第1 項前段，刑法
第28條、第218條第1項、第216條、第212條、第55條、第47條、
第38條第1項第2款、第219條，罰金罰鍰提高準條例第1條前段，
，判決如主文。
本案經檢察官張書華到庭執行職務。
中　　華　　民　　國　　94　  年　　3   　月　　21　　日
                            臺灣臺北地方法院刑事第四庭
                                  審判長法  官  黃雅芬
                                        法  官  吳定亞
                                        法  官  黎惠萍
上正本證明與原本無異。
如不服本判決，應於判決送達後10日內向本院提出上訴狀（應抄
附繕本）。告訴人或被害人如對於本判決不服者，應具備理由請
求檢察官上訴，其上訴期間之計算係以檢察官收受判決正本之日
期為準。
                                        書記官   張漪蕙
中　　華　　民　　國　　94　  年　　3   　月　　21　　日
附錄本案論罪科刑法條：
中華民國刑法第212條
(偽造變造特種文書罪)
偽造、變造護照、旅券、免許證、特許證及關於品行、能力服務
或其他相類之證書、介紹書，足以生損害於公眾或他人者，處1
年以下有期徒刑、拘役或300元以下罰金。
中華民國刑法第216條
(行使偽造變造或登載不實之文書罪)
行使第210條至第215條之文書者，依偽造、變造文書或登載不實
事項或使登載不實事項之規定處斷。
中華民國刑法第218條
(偽造盜用公印或公印文罪)
偽造公印或公印文者，處5年以下有期徒刑。
盜用公印或公印文足以生損害於公眾或他人者，亦同。
